【裁判字號】    97,易,1185
【裁判日期】    970508
【裁判案由】    傷害
【裁判全文】
臺灣臺北地方法院刑事判決              97年度易字第1185號
公  訴  人  臺灣臺北地方法院檢察署檢察官
被      告  乙○○
上列被告因恐嚇等案件，經檢察官聲請以簡易判決處刑（97年度
偵字第2804號），本院認不宜以簡易判決處刑，改依通常程序審
理，判決如下：
    主  文
乙○○以加害生命、身體之事，恐嚇他人致生危害於安全，累犯
，處有期徒刑伍月，如易科罰金以新臺幣壹仟元折算壹日。被訴
傷害部分公訴不受理。
    事  實
一、乙○○前於民國92年間因傷害案件，經本院以92年度易字第
    984 號判決處有期徒刑4 月確定；復於92年間因妨害公務案
    件，經臺灣板橋地方法院以92年度簡字第1912號判決處拘役
    50日確定，經送監接續執行，其中有期徒刑部分，甫於93年
    2 月29日執行完畢；再因妨害公務案件，經本院以95年度簡
    字第113 號判決處有期徒刑3 月確定，並於96年3 月16日縮
    刑期滿執行完畢，猶不知悔改，於97年1 月1 日16時15分許
    ，在臺北市○○○路○ 段49號B1「誠品書店」內，因不滿甲
    ○○及其友人盧婉怡舉止，竟無故以拳頭毆打甲○○左眼（
    傷害部分業據撤回告訴），並基於恐嚇之故意，向甲○○恫
    嚇稱：「如果我有帶刀就要殺了你」等語，以此加害生命、
    身體之事對其恐嚇，使甲○○心生畏懼，致生危害於安全。
二、案經甲○○訴由臺北市政府警察局中正第一分局報告臺灣臺
    北地方法院檢察署檢察官偵查起訴。
    理  由
壹、有罪部分：
一、證據能力部分：
（一）按被告以外之人於審判外之言詞或書面陳述，除法律有規
      定者外，不得作為證據，刑事訴訟法第159 條第1 項定有
      明文；復按被告以外之人於偵查中向檢察官所為之陳述，
      除顯有不可信之情況者外，得為證據，同法第159 條之1
      第2項 亦有規定；另按被告以外之人於審判外之陳述，雖
      不符前4 條之規定，而經當事人於審判程序同意作為證據
      ，法院審酌該言詞陳述或書面陳述作成時之情況，認為適
      當者，亦得為證據；當事人、代理人或辯護人於法院調查
      證據時，知有第159 條第1 項不得為證據之情形，而未於
      言詞辯論終結前聲明異議者，視為有前項之同意；同法第
      159 條之5 規定甚明。
（二）經查，本案據以認定被告乙○○犯罪事實之證據，除告訴
      人即證人甲○○、證人盧婉怡、侯品品於偵查中向檢察官
      所為之陳述，業經具結且無顯不可信之情形存在，依刑事
      訴訟法第159 條之1 第2 項規定，自具備證據能力；至告
      訴人甲○○及證人盧婉怡於警詢之陳述，固均係被告以外
      之人於審判外所為之言詞陳述，然被告於本院審理中已表
      示對上開證據之證據能力沒意見（見本院97年4 月28日審
      判筆錄），本院審酌上開證人等言詞陳述作成之情況，相
      關陳述人均未曾主張非出於任意性或不正取供，足信作成
      時之情況，應無違法或不當情事，因而認為適當，依刑事
      訴訟法第159 條之5 規定，該等言詞陳述均具備證據能力
      而均得作為證據。
二、實體部分：
（一）上開事實，業據被告乙○○於本院審理中坦承不諱，核與
      告訴人即證人甲○○於警詢及偵訊（見97年度偵字第2804
      號卷第7 至9 頁、第30頁）、本院審理中證述（見本院卷
      第15頁背面）之情節相符，另據證人盧婉怡於警詢及偵訊
      中（同偵卷第10、11頁、第30頁）、證人即店員侯品品於
      偵訊（同偵卷第45頁）證述明確，本件事證明確，被告犯
      行堪以認定，應依法論科。
（二）核被告乙○○所為，係犯刑法第305 條之恐嚇危害安全罪
      。被告有如事實欄一所載犯罪科刑，並於96年3 月16日縮
      刑期滿執行完畢，有臺灣高等法院被告前案紀錄表在卷可
      稽，其於徒刑執行完畢後，5 年內再因故意犯本件之罪，
      為累犯，應依刑法第47條第1 項加重其刑。爰審酌被告前
      已因傷害、妨害公務案件經判刑確定，猶不知悔改，今與
      告訴人素昧平生，僅因細故即以出言恐嚇，使告訴人心生
      畏懼，惟犯後坦承犯行及犯罪動機、目的、手段、對告訴
      人造成心理之傷害等一切情狀，量處如主文所示之刑，並
      諭知易科罰金之折算標準。
貳、公訴不受理部分：
一、本件公訴意旨略以：被告乙○○於97年1 月1 日16時15分許
    ，在臺北市○○○路○ 段49號B1「誠品書店」內，基於傷害
    之故意，無故以拳頭毆打告訴人甲○○左眼，致告訴人受有
    虹彩炎之傷害，因認被告涉有傷害罪嫌等語。
二、按告訴乃論之罪，告訴人於第一審辯論終結前得撤回其告訴
    ，又告訴經撤回者，應諭知不受理之判決，刑事訴訟法第23
    8 條第1 項、第303 條第3 款分別定有明文。
三、查本件告訴人甲○○告訴被告乙○○傷害案件，起訴書認係
    觸犯刑法第277 條第1 項之罪，依同法第287 條前段之規定
    ，須告訴乃論。本件告訴人當庭撤回告訴，有撤回告訴狀在
    卷可稽，依照首開說明，爰不經言詞辯論，逕為諭知不受理
    之判決。
據上論斷，應依刑事訴訟法第299 條第1 項前段、第284 條之1
、第303 條第3 款、第307 條，刑法第305 條、第41條第1 項前
段、第47條第1 項，刑法施行法第1 條之1 ，判決如主文。
本案經檢察官楊冀華到庭執行職務。
中    華    民    國    97    年    5    月    8      日
                  刑事第七庭  法  官  孫正華
上正本證明與原本無異。
如不服本判決，應於判決送達後10日內向本院提出上訴狀（應抄
附繕本）。告訴人或被害人如對於本判決不服者，應具備理由請
求檢察官上訴，其上訴期間之計算係以檢察官收受判決正本之日
期為準。
                              書記官  葉潔如
中    華    民    國    97    年    5     月    8     日
附錄本案論罪科刑法條全文
中華民國刑法第305 條
以加害生命、身體、自由、名譽、財產之事，恐嚇他人致生危害
於安全者，處2 年以下有期徒刑、拘役或3 百元以下罰金。


司法院資訊處製作；財團法人民間司法改革基金會備份。
